臺灣高雄地方法院刑事判決　　　　　 100年度審易字第3483號
公　訴　人　臺灣高雄地方法院檢察署檢察官
被　　　告　李和富
上列被告因違反毒品危害防制條例案件，經檢察官提起公訴（10
0 年度偵字第21255 號），嗣因被告於本院準備程序中就被訴事
實為有罪之陳述，本院告知被告簡式審判程序之旨，並聽取當事
人之意見後，裁定改依簡式審判程序進行，判決如下：
    主  文
李和富持有第三級毒品純質淨重二十公克以上，累犯，處有期徒
刑伍月，如易科罰金，以新臺幣壹仟元折算壹日，扣案之第三級
毒品愷他命貳包（純質淨重共計參拾肆點貳捌柒公克）暨其包裝
袋貳只及第三級毒品硝甲西泮玖佰柒拾參顆（純質淨重共計參點
柒公克），均沒收。
    事  實
一、李和富前因違反商標法案件，經臺灣板橋地方法院以94年度
    簡字第3115號判決判處有期徒刑5 月確定，於民國95年3 月
    24日易科罰金執行完畢。其明知愷他命、硝甲西泮均係毒品
    危害防制條例第2 條第2 項第3 款所列之第三級毒品，非經
    許可，不得擅自持有純質淨重20公克以上，竟仍基於持有第
    三級毒品愷他命、硝甲西泮之犯意，於100 年3 月5 日3 時
    許，在其位於高雄市○○區○○路209 號4 樓之1 住處附近
    ，以新臺幣2 萬7 千元之價格，向真實姓名年籍不詳綽號「
    大頭」之成年男子，購買第三級毒品愷他命約60公克、硝甲
    西泮共1 千顆後而非法持有。嗣於同年月8 日11時40分許，
    警方持搜索票至其上開住處內執行搜索，當場扣得其於上開
    時、地向「大頭」所購得之第三級毒品愷他命2 包（純質淨
    重分別為33.783公克、0.504 公克，共計34.287公克）、硝
    甲西泮973 顆（純質淨重共計3.7 公克），而查悉上情。
二、案經臺南市政府警察局移送臺灣高雄地方法院檢察署檢察官
    偵查起訴。
    理  由
一、本件被告李和富所犯並非死刑、無期徒刑、最輕本刑為3 年
    以上有徒刑之罪或高等法院管轄第一審案件，而其於準備程
    序進行中，被告先就被訴事實為有罪之陳述，經法官告知簡
    式審判程序之旨，並聽取公訴人及被告之意見後，本院認適
    宜改依簡式審判程序進行，爰依刑事訴訟法第273 條之1 第
    1 項規定，裁定改以簡式審判程序進行，合先敘明。
二、訊據被告對於上揭事實坦承不諱，並有臺南市政府警察局搜
    索扣押筆錄及扣押物品目錄表各1 份、現場及扣案物品照片
    共8 張、高雄市立凱旋醫院濫用藥物成品檢驗鑑定書2 份、
    內政部警政署刑事警察局100 年9 月1 日刑鑑字第10001113
    75號鑑定書1 份附卷可稽（見警卷第9 至13、15至18頁、偵
    查卷第18至20、35、42、43頁），足認被告之任意性自白與
    事實相符，應堪採信。綜上，本案事證明確，被告犯行堪以
    認定，應依法論罪科刑。
三、核被告所為，係犯毒品危害防制條例第11條第5 項之持有第
    三級毒品純質淨重二十公克以上之罪。又被告有上開事實欄
    所載之前科及執行紀錄，有臺灣高等法院被告前案紀錄表1
    份附卷可稽，其受有期徒刑之執行完畢後，5 年以內故意再
    犯本件有期徒刑以上之罪，為累犯，應依刑法第47條第1 項
    規定，加重其刑。本院審酌被告明知愷他命及硝甲西泮均係
    毒品危害防制條例所定之第三級毒品，竟仍非法持有之，行
    為自屬可議，復審酌被告持有之第三級毒品數量非少，以及
    被告係國中畢業之教育程度、家庭及經濟生活狀況普通、犯
    後坦承犯行等一切具體情狀，爰量處如主文所示之刑，並諭
    知易科罰金之折算標準，以資懲儆。又毒品危害防制條例對
    於查獲之第三級毒品之沒收，並無特別規定，然毒品危害防
    制條例第11條之1 既規定：「第三、四級毒品及製造或施用
    毒品之器具，無正當理由，不得擅自持有。」，另同條例第
    11條第5 項對於持有第三級毒品純質淨重二十公克以上之行
    為處以刑罰，顯見第三級毒品即屬不受法律保護之違禁物。
    查扣案之白色粉末結晶2 包，經送驗結果，均含有第三級毒
    品愷他命成分，且純質淨重高達34.287公克，另扣案之圓形
    錠劑973 顆，經送驗後，亦含有第三級毒品硝甲西泮成分，
    且純質淨重共計3.7 公克，有前開高雄市立凱旋醫院濫用藥
    物成品檢驗鑑定書及內政部警政署刑事警察局鑑定書可證，
    核屬違禁物，自應依刑法第38條第1 項第1 款規定，予以宣
    告沒收；另包裝上開愷他命之外包裝袋2 只，因與其內毒品
    附合而難予析離，且如強予析離亦顯無實益，依社會一般通
    念，堪認該包裝袋已與查獲之毒品結合成為一體而無從強加
    析離，是上開毒品既屬刑法第38條第1 項第1 款所規定之違
    禁物，其外包裝袋亦應併予沒收。
據上論斷，應依刑事訴訟法第273 條之1 第1 項、第299 條第1
項前段，毒品危害防制條例第11條第5 項，刑法第11條前段、第
47條第1 項、第41條第1 項前段、第38條第1 項第1 款，判決如
主文。
本案經檢察官劉慕珊到庭執行職務。
中    華    民    國   100    年    12    月    2     日
                      刑事第十庭  法  官  陳芸珮
以上正本證明與原本無異。
如不服本判決應於收受送達後10日內向本院提出上訴書狀，並應
敘述具體理由；如未敘述上訴理由者，應於上訴期間屆滿後20日
內向本院補提理由書（均須按他造當事人之人數附繕本）「切勿
逕送上級法院」。
中    華    民    國   100    年    12    月    5     日
                                  書記官  冒佩妤
附錄本案論罪科刑法條：
毒品危害防制條例第11條第5項：
持有第三級毒品純質淨重二十公克以上者，處3 年以下有期徒刑
，得併科新臺幣30萬元以下罰金。